臺灣桃園地方法院刑事判決　　　　　　　93年度訴字第2130號
公　訴　人　臺灣桃園地方法院檢察署檢察官
被　　　告　甲○○　男　30歲.
　　　　　　　　　　　號四樓之.
指定辯護人　本院公設辯護人　陳瑞明
上列被告因公共危險案件，經檢察官提起公訴（93年度偵字第
19833號），本院判決如下：
    主      文
本件公訴不受理。
    理      由
一、公訴意旨略以：被告甲○○因長期失業且與家人相處不睦，
    乃於民國93年12月間離家出走，俟同年月20日中午，因飢累
    不堪，為圖得飽餐一頓及有棲身之所，竟以身上僅有之零錢
    七元，至桃園縣楊梅鎮○○路一六號「加得滿加油站」購買
    九五無鉛汽油後，持裝有汽油之玻璃瓶，故意至位於楊梅鎮
    ○○路○段四五八號桃園縣政府警察局楊梅分局幼獅派出所
    （下簡稱幼獅派出所）門口點燃，以期能遭警逮捕，適值班
    員警乙○○見狀而即時撲滅火勢，致未延燒。因認被告所為
    ，係涉犯刑法第173 條第3 項、第1 項之放火燒燬現有人所
    在之建築物未遂罪嫌云云。
二、按刑法第173 條第1 項之放火罪，行為人須對於目的物有燒
    燬之故意，亦即其對於放火行為有使目的物燒燬（全部或一
    部喪失效用）一事有所認識，因此僅限基於放火燒燬他人房
    屋之犯罪故意而實施放火行為，惟未使房屋達到喪失效用之
    程度，始得論以本罪之未遂犯。而刑法第175 條第1 項之放
    火燒燬第173 條及第174 條以外之他人所有物罪，行為人除
    須具備放火燒燬本條之他人所有物之犯罪故意外，並須致生
    公共危險，亦即有延燒目的物以外其他他人所有物或房屋之
    危險存在，但不以實際上已發生此項延燒之事實為必要，但
    因本條不處罰未遂犯，是若目的物未達燒燬（全部或一部效
    用喪失）之程度者，則無成立本罪之餘地。又告訴乃論之罪
    ，未經告訴者，應諭知不受理之判決，刑事訴訟法第303 條
    第3 款定有明文。
三、訊據被告甲○○固坦承有以打火機點燃盛裝汽油之維士比玻
    璃瓶，並丟擲在幼獅派出所門外台階等情不諱，惟堅詞否認
    有何公共危險之犯行，辯稱：我沒有燒燬房屋的意思，選擇
    值班台有員警時才丟擲玻璃瓶，是因怕火勢加強，而無人處
    理，我有把握員警定能撲滅火勢等語。經查：
  (一)本件被告係以打火機點燃盛裝汽油之維士比玻璃瓶，並丟擲
    在幼獅派出所門外台階處，以引發火勢，適值班台有員警乙
    ○○及另一名員警在場，見狀隨即以滅火器撲滅火勢，並當
    場逮捕站於門外之被告，故幼獅派出所除大門鋁框下緣及門
    內值班台前部分地磚遭火焚燻黑外，其餘物品俱未遭該火勢
    延燒波及等情，業據證人即目擊員警乙○○於本院審理時到
    庭證述明確，且有現場照片五張在卷可憑，及維士比玻璃瓶
    碎片暨打火機一只扣案可證，是被告確有如公訴人所述在幼
    獅派出所門口放火之行為，殊無可疑。
  (二)然被告就其引燃並丟擲該玻璃瓶之目的，於警詢時已供承：
    我想犯罪，想被關等語；嗣並於偵查中又續稱：係因剛好經
    過，又離家出走，二、三天沒飯吃，才至幼獅派出所放火，
    是因想有飯吃才犯案等語，核與證人乙○○於審理時亦指稱
    ：被告有說他想吃牢飯，我有問被告是否跟派出所有仇，他
    說沒有，也沒被同事告發或舉發過等語相符，再由被告身上
    當場起獲之加得滿股份有限公司（幼獅站）統一發票及點數
    卡所示，被告案發當日僅以新臺幣七元，向該加油站購買0.
    32公升之95無鉛汽油，足見被告所購用以供放火之汽油甚少
    ，且依證人乙○○所述，該派出所大門旁所設透明玻璃係雙
    向可透視，當時又值正午時分，光線充裕，是被告不論從何
    角度接近該派出所，均不難查知門口值班台處適有二名員警
    在場，被告竟不另覓一無人注意之時段，或將該玻璃瓶擲入
    派出所內，以助長火勢之延燒擴大，反利用此一員警必然發
    現火源之時機，始丟擲盛裝上開少許油料之玻璃瓶於門外水
    泥台階上，使在水泥地上已難延燒之火源，可輕易即為在場
    員警所撲滅，客觀上自無延燒焚燬該派出所之可能，況被告
    於犯案後猶佇立現場任令員警逮捕，既如前述，益徵被告此
    舉僅意在觸犯刑章，以圖得棲身之所，非真存有燒燬該建築
    物之犯意甚明，否則豈有如此蓄意避免火勢之發展蔓延，並
    滯留現場以束手就擒之理。綜上以觀，被告所辯：無燒燬派
    出所之故意等語，當屬實情。公訴人漏未斟酌上情，認被告
    係出於燒燬建築物之犯意，而指其所為係構成刑法第173 條
    第1 項、第3 項之放火燒燬現有人所在之建築物未遂罪云云
    ，顯有誤會。
  (三)再者，本件火勢燃燒處侷限於幼獅派出所值班台前之數塊地
    磚暨門外台階些許水泥地，現場又僅大門鋁框下緣及門內值
    班台前方之部分地磚遭火燻黑，旋為在場員警撲滅，客觀上
    顯不足延燒波及派出所內其他物品，亦遑論得焚燬該建築物
    ，則火勢更不致有因此蔓延隔鄰或他屋之虞，職是，被告放
    火之火力，顯未致生波及危害不特定人之生命、身體、財產
    之公共危險，其點燃並丟擲內有汽油之玻璃瓶，固屬非是，
    然究與刑法第175 條第1 項所定公共危險罪之構成要件有間
    ，亦難以該罪相繩。故核被告放火燻黑派出所大門鋁框下緣
    及地磚之所為，自僅該當同法第354 條之毀損罪，依同法第
    357 條之規定，須告訴乃論，惟被害機關並未依法提出告訴
    ，揆諸上開說明，本件應諭知不受理之判決。
據上論斷，應依刑事訴訟法第303 條第3款，判決如主文。
本案經檢察官崔秉君到庭執行職務。
中　　華　　民　　國　　94　　年　　2 　　月　　15　　日
                      臺灣桃園地方法院刑事第11庭
                        審判長法  官  蔡 榮 澤
                              法  官  魏 于 傑
                              法  官  丁 俊 成
以上正本證明與原本無異。
如不服本判決，應於判決送達後10日內向本院提出上訴狀（應附
繕本），上訴於臺灣高等法院。
　　　　　　　　　　　　　　　書記官　簡 慧 瑛
中　　華　　民　　國　　94　　年　　2 　　月　　17　　日
